【裁判字號】    98,聲,1818
【裁判日期】    981016
【裁判案由】    更定其刑
【裁判全文】
臺灣臺南地方法院刑事裁定              98年度聲字第1818號
聲  請  人  臺灣臺南地方法院檢察署檢察官
受  刑  人  甲○○
上列聲請人因受刑人違反毒品危害防制條例案件（98年度易緝字
第2、3、4號），於判決確定後發覺為累犯，聲請更定其刑（98
年度執聲字第4825號），本院裁定如下：
    主  文
甲○○犯如附表所示之罪，累犯，各處如附表所示之刑，應執行
有期徒刑肆年伍月。扣案海洛因壹包（驗餘淨重零點貳零公克）
、甲基安非他命貳包（驗餘淨重分別為零點壹貳捌公克、零點柒
壹貳公克）、海洛因參拾貳包（驗餘合計淨重伍點零陸公克）、
甲基安非他命拾捌包（驗餘合計淨重拾壹點玖肆肆公克）、海洛
因拾柒包（驗餘合計淨重拾點伍伍公克）、甲基安非他命參包（
驗餘淨重分別為零點貳柒肆公克、零點參肆參公克、零點玖肆肆
公克）均沒收銷燬之。吸食安非他命所用之玻璃球壹個沒收。
    理  由
一、聲請意旨略以：受刑人甲○○因違反毒品危害防制條例案件
    ，經本院以85年度訴字第881號判決判處有期徒刑4年並已民
    國92年11月29日執行完畢；刑滿後於96年7月5日起，又施用
    第一級毒品罪，經本院於以98年度易緝字第2、3、4號（97
    年撤緩毒偵字第86號、97年偵字第4147號等）判處有期徒刑
    3年6月確定在案。核其再犯罪情形與累犯之要件相符，係於
    裁判確定後始發覺，自應依法更定其刑。爰依刑事訴訟法第
    477條規定聲請裁定等語。
二、按受有期徒刑之執行完畢，5年以內故意再犯有期徒刑以上
    之罪者，為累犯，加重本刑至2分之1；又裁判確定後，發覺
    為累犯者，依前條之規定更定其刑，刑法第47條第1項、第
    48條前段分別定有明文。
三、查受刑人甲○○前於民國（下同）82年間，因違反麻醉藥品
    管理條例案件，經臺灣高等法院臺南分院以83年度上訴字第
    406號分別判處有期徒刑5年4月、8月，應執行刑為有期徒刑
    5年10月，於83年7月18日確定，經入監執行，於85年4月26
    日因縮短刑期假釋出監。復於85年間，再因違反麻醉藥品管
    理條例案件，經臺灣臺南地方法院以85年度訴字第881號分
    別判處有期徒刑3年6月、6月，應執行刑為有期徒刑4年，於
    85年10月26日確定。上開假釋因而撤銷，應執行殘刑3年7月
    29日，與上揭4年徒刑接續執行，於89年7月10日縮短刑期假
    釋付保護管束，於92年11月29日因假釋付保護管束期滿未經
    撤銷，視為徒刑執行完畢，有臺灣高等法院被告前案紀錄表
    附卷可佐；又受刑人復於如附表所示時間為附表所示之犯罪
    行為，為警查獲，違反毒品危害防制條例案件，經本院於98
    年6月19日以98年度易緝字第2、3、4號判決判處有期徒刑3
    年6月，於98年8月20確定，但漏未依累犯規定加重其刑，亦
    有上開案號刑事判決書在卷可憑，揆諸前開規定，受刑人於
    受有期徒刑執行完畢後5年以內故意再犯本件有期徒刑以上
    之罪，自屬累犯，且本件刑之執行尚未完畢，又無赦免之情
    ，聲請人依前開規定聲請更定其刑，應予准許。
四、依刑事訴訟法第477條第1項，刑法第48條、第47第1項，裁
    定如主文。
中    華    民    國    98    年    10   月    16    日
                  刑事第七庭  法  官  朱中和
以上正本證明與原本無異。
如不服本裁定，應於送達後5日內，向本院提出抗告狀。
                              書記官  黃秋萍
中    華    民    國    98    年    10   月    16    日
附表：
┌──┬───────┬───────┬────┬───────┬─────────┬────────┐
│編號│犯  罪  時  間│犯  罪  地  點│犯罪行為│查獲時間、地點│扣案物品          │宣告刑          │
├──┼───────┼───────┼────┼───────┼─────────┼────────┤
│1   │96年7月5日下午│臺南市○○街1 │施用第一│96年7月5日下午│海洛因1 包（驗餘淨│1、有期徒刑壹年 │
│    │2時許         │段572巷151號住│級毒品  │5時10分許，在 │重0.20 公克）     │。扣案海洛因壹包│
│    │              │處            │        │前址住處      │甲基安非他命2包（ │（驗餘淨重零點貳│
├──┼───────┼───────┼────┤              │驗餘淨重分別為0.  │零公克）沒收銷燬│
│2   │96年7月5日下午│同上          │施用第二│              │128公克、0.712公克│之。            │
│    │2時許         │              │級毒品  │              │）                │2、有期徒刑伍月 │
│    │              │              │        │              │吸食安非他命所用之│。扣案甲基安非他│
│    │              │              │        │              │玻璃球1個         │命貳包（驗餘淨重│
│    │              │              │        │              │                  │分別為零點壹貳捌│
│    │              │              │        │              │                  │公克、零點柒壹貳│
│    │              │              │        │              │                  │公克）沒收銷燬之│
│    │              │              │        │              │                  │，吸食安非他命所│
│    │              │              │        │              │                  │用之玻璃球壹個沒│
│    │              │              │        │              │                  │收。            │
├──┼───────┼───────┼────┼───────┼─────────┼────────┤
│3   │97年2月25日上 │同上          │施用第二│97年2月26日經 │                  │有期徒刑伍月。  │
│    │午8時許       │              │級毒品  │臺灣臺南地方法│                  │                │
│    │              │              │        │院檢察署觀護人│                  │                │
│    │              │              │        │採尿送驗查獲  │                  │                │
├──┼───────┼───────┼────┼───────┼─────────┼────────┤
│4   │97年2月29日凌 │臺南縣永康市中│持有第一│97年2月29日凌 │第一級毒品海洛因32│有期徒刑壹年肆月│
│    │晨1時許       │華路、小東路附│級毒品、│晨3時25分許， │包（驗餘合計淨重  │。扣案海洛因參拾│
│    │              │近            │持有第二│在臺南市○○路│5.06公克）        │貳包（驗餘合計淨│
│    │              │              │級毒品（│151號「動力遊 │第二級毒品甲基安非│重伍點零陸公克）│
│    │              │              │從重論以│樂場」前      │他命18包（驗餘合計│、甲基安非他命拾│
│    │              │              │持有第一│              │淨重11.944公克）  │捌包（驗餘合計淨│
│    │              │              │級毒品）│              │                  │重拾壹點玖肆肆公│
│    │              │              │        │              │                  │克）沒收銷燬之。│
├──┼───────┼───────┼────┼───────┼─────────┼────────┤
│5   │97年5月9日某時│臺南縣佳里鎮興│持有第一│97年5月12日下 │第一級毒品海洛因17│1、有期徒刑壹年 │
│    │              │南客運車站附近│級毒品  │午6時15分許， │包（驗餘合計淨重  │肆月。扣案海洛因│
├──┼───────┼───────┼────┤在臺南縣永康市│10.55公克）       │拾柒包（驗餘合計│
│6   │97年5月12日下 │臺南縣永康市永│施用第二│小東路591巷45 │第二級毒品甲基安非│淨重拾點伍伍公克│
│    │午5時許       │大路旁自用小客│級毒品  │號前          │他命3包（驗餘淨重 │）沒收銷燬之。  │
│    │              │車內          │        │              │分別為0.274公克、 │2、有期徒刑伍月 │
│    │              │              │        │              │0.343公克、0.944公│。扣案甲基安非他│
│    │              │              │        │              │克）              │命參包（驗餘淨重│
│    │              │              │        │              │                  │分別為零點貳柒肆│
│    │              │              │        │              │                  │公克、零點參肆參│
│    │              │              │        │              │                  │公克、零點玖肆肆│
│    │              │              │        │              │                  │公克）沒收銷燬之│
│    │              │              │        │              │                  │。              │
└──┴───────┴───────┴────┴───────┴─────────┴────────┘


司法院資訊處製作；財團法人民間司法改革基金會備份。
